【裁判字號】    98,訴,1717
【裁判日期】    990604
【裁判案由】    強盜等
【裁判全文】
臺灣板橋地方法院刑事判決              98年度訴字第916號
公  訴  人  臺灣板橋地方法院檢察署檢察官
被      告  李信彥
選任辯護人  李國盛律師
被      告  己○○
選任辯護人  許卓敏律師
被      告  戊○○
            庚○○
上二人共同
指定辯護人  本院公設辯護人乙○○ 
上列被告因強盜等案件，經檢察官提起公訴（九十七年度偵字第
一六二五二號）及追加起訴（九十八年度偵緝字第八一○號、第
八二六號、第八四四號），本院判決如下：
    主  文                                              
李信彥意圖為自己不法之所有，結夥三人以上，以強暴、脅迫至
使不能抗拒而取他人之物，累犯，處有期徒刑柒年肆月。
己○○、戊○○共同傷害人之身體，各處有期徒刑伍月，如易科
罰金均以新臺幣壹仟元折算壹日。
庚○○共同傷害人之身體，處有期徒刑陸月，如易科罰金以新臺
幣壹仟元折算壹日。
    事  實
一、李信彥前於九十三年間因施用毒品案件，經臺灣士林地方法
    院以九十三年度士簡字第一三四二號判決判處有期徒刑六月
    確定，又因轉讓毒品案件，經同法院以九十四年度訴字第九
    一六號判決判處有期徒刑六月確定，上開二案接續執行結果
    ，於九十五年十月二十五日假釋出監並付保護管束，於九十
    六年一月十一日假釋期滿未經撤銷，以已執行完畢論。
二、徐明詮與丙○○（本院均另行審結）係男女朋友關係，丙○○因曾在酒店上班，認識酒店經理甲○○，並曾引介購買安
    非他命，而甲○○以安非他命之貨色不佳，拒絕付款購買，
    而生嫌隙；又丙○○向徐明詮指稱遭甲○○性侵，要求徐明
    詮找人為渠討回公道等原因，徐明詮、丙○○遂約集有傷害
    犯意聯絡之友人李信彥、庚○○、己○○及戊○○等人，於
    九十七年一月十六日下午九時許，由丙○○撥打電話向甲○○佯稱商議毒品買賣之事，相約在甲○○臺北縣新莊市○○
    路二六八號三樓三一六室居處見面，甲○○不疑，於同日下
    午九時三十分許，偕同友人丁○○、涂棋翔返回上址居所應
    約，詎料丙○○即通知李信彥及徐明詮、庚○○、己○○、
    戊○○進入上址屋內，隨即徐明詮、李信彥、己○○、戊○○均基於傷害人之身體之犯意，徒手或持安全帽毆打甲○○
    ，庚○○則在場助勢，致甲○○受有頭部外傷併臉部挫擦傷
    等傷害；徐明詮、丙○○及李信彥三人，因見甲○○所攜包
    包內置有鉅額現金，另行起意圖自己不法所有之犯意聯絡，
    結夥三人，由徐明詮向甲○○表示有毒品在下面車上，要求
    甲○○支付一百二十萬元購貨，並恫稱：「如果沒把錢交出
    來，就要把你押走」等語，且再出手歐打甲○○，丙○○並
    自甲○○床上枕頭下取出無殺傷力之空氣手槍、鎮暴槍各一
    把，以鎮暴槍指者甲○○頭部，示意開槍，致使甲○○心生
    恐懼，而不能抗拒，然甲○○並無一百二十萬元，出言婉拒
    ，惟不得已，將甫向丁○○借得之新臺幣（下同）十三萬元
    款項，交予徐明詮，徐明詮取得款項後，即將該筆款項轉予
    李信彥，丁○○見狀恐借款遭強盜無法取回，即請徐明詮至
    廁所內，告知該筆款項係由伊借給甲○○，非甲○○所有，
    欲取回之，然徐明詮仍執意取走，並留下李信彥交由徐明詮
    使用門號為0000000000號行動電話號碼予在場之
    人，嚇稱：「如果不高興可以到臺北市○○街找我」等語，
    旋即帶渠等離開現場。期間丙○○將所取出之上開二支槍枝
    ，其中鎮暴槍交予己○○、空氣手槍則交予李信彥把玩。甲○○、丁○○等因自己有施用毒品，且該等紛爭係因毒品買
    賣引起，雖遭徐明詮等人強盜財物，懼報警後自己之犯行亦
    將曝光，不敢立刻報警，然丁○○不甘損失，於九十七年一
    月二十五日下午四時十分許、一月二十七日凌晨零時二十五
    分許，分別以其所持用之行動電話0000000000號
    ，傳簡訊「全哥，最好把錢還全額給我，那一天錄影機有柏
    到騎樓一支二樓三樓各一支共三支，你們這樣已構成強劫、
    強盜傷人，恐嚇等罪行」、「全哥：不用談了，一切交給警
    察處理，您決定好了，一、把搶走我的錢匯給我。二、讓法
    律處理。」等內容，至上揭徐明詮所留之行動電話。嗣李信
    彥於九十七年一月三十日凌晨一時許，因贓物案件為警查獲
    ，在臺北市政府警察局信義分局福德派出所內，經警於其所
    持用上揭門號行動電話中，發現丁○○所傳送上揭內容簡訊
    ，查覺有異，復經李信彥同意，帶同警員至其臺北市○○區
    ○○路六一五巷十九號四樓之一居所，查得李信彥自甲○○
    住處取得之空氣手槍，再循線詢問甲○○等人後，查悉上情
    。
二、案經甲○○訴由臺北市政府警察局移送臺灣板橋地方法院檢
    察署檢察官偵查起訴。
    理  由                                              
壹、證據能力部分：
一、按被告以外之人，於審判外之言詞或書面陳述，除法律有規
    定者外，不得作為證據，刑事訴訟法第一百五十九條第一項
    定有明文。而所謂法律有規定者，即包括同法第一百五十九
    條之一至之五所規定傳聞證據具有證據能力之例外情形。其
    中第一百五十九條之一第二項明定於偵查中向檢察官所為之
    陳述，「除顯有不可信之情況者外」，得為證據；同法第一
    百五十九條之二規定，於檢察事務官、司法警察官或司法警
    察調查中所為之陳述，如與審判中之陳述不符時，經比較結
    果，其先前之陳述，相對「具有較可信之特別情況」，且為
    證明犯罪事實存否所「必要」者，亦例外賦與證據能力。是
    所謂「顯有不可信性」、「相對特別可信性」與「絕對特別
    可信性」，係指陳述是否出於供述者真意、有無違法取供情
    事之任意陳述信用性已否受確實保障而言。故應就偵查或警
    詢筆錄製作之原因、過程及其功能等加以觀察其信用性，據
    以判斷該傳聞證據是否無顯不可信或有特別可信之情況而例
    外具有證據能力，並非對其陳述內容之證明力如何加以論斷
    ，二者之層次有別，不容混淆（最高法院九十五年度台上字
    第六四八九號判決意旨參照）。經查：告訴人甲○○、證人
    丁○○及涂祺翔於警詢筆錄記載，就形式上觀之，該警詢筆
    錄之製作過程，並無不可信之瑕疵，足見渠等上開於警詢之
    陳述內容，應係基於任意性所為。可證其在警詢陳述之任意
    性、信用性已獲確保，在與偵查中、本院審理中之證詞，或
    因記憶等原因，與警詢時而有出入，此部分均因具有較可信
    之特別情況，且為證明犯罪事實存否所必要，自有證據能力
    ，而上揭證人於偵查中經具結所為證詞，並無顯有不可信之
    情況，依上揭規定，均有證據能力。
二、至於本院下列所引用卷內之文書證據之證據能力部分，並無
    證據證明係公務員違背法定程序所取得，且檢察官、被告等
    人及辯護人於本院審理中均未主張排除下列文書證據、證物
    之證據能力，且迄本院言詞辯論終結前均未表示異議，本院
    審酌前揭文書證據、證物並非公務員違背法定程序所取得，
    亦無顯有不可信之情況，依刑事訴訟法第一百五十九條之四
    、一百五十九條之五之規定，認均有證據能力。
貳、實體部分：
一、訊據被告李信彥、庚○○、己○○及戊○○等人，對於因聽
    聞丙○○遭甲○○性侵，為替丙○○討回公道，應被告徐明
    詮等人之邀約，於上揭時間至告訴人甲○○住處等事實，均
    不否認，且被告李信彥、己○○及戊○○等人，對分別以徒
    手或持安全帽毆打告訴人致告訴人受有傷害之傷害犯行亦均
    坦承不諱，並有卷附告訴人所提出新泰綜合醫院診斷證明書
    可按；被告庚○○否認有傷害犯行，辯稱：應邀到現場時，
    伊未上樓，係在樓下停車，也不知被告徐明詮等人上樓後有
    無毆打告訴人云云。被告李信彥則矢口否認有加重強盜犯行
    ，辯稱：伊亦係聽聞被告徐明詮所言，丙○○遭告訴人性侵
    才會到場，欲教訓告訴人，伊到場後看到被告徐明詮毆打告
    訴人，伊也跟著出手毆打告訴人，打完之後伊即至廁所內施
    用愷他命，至於告訴人與被告徐明詮有無因毒品之債務發生
    糾紛伊並不清楚，離開時伊看見丙○○取走一把空氣手槍，
    並未看到有十三萬元，伊未取走告訴人之十三萬元現金，離
    去後，因被告徐明詮等人至伊松山路住處，空氣手槍係丙○○留在伊住處的云云。經查：
  (一)被告李信彥、庚○○、己○○及戊○○等上揭傷害，及被告
    李信彥之加重強盜犯行，分據：
  1.告訴人於警詢中證稱：「在一月十六日晚上約九時我接到一
    名綽號叫『糖果』（按即被告丙○○）女子的電話說她有事
    要找我商量，並說已在我家附近等我，叫我快到家時再與他
    連絡，當晚上九時三十分許我快到家時我撥電話給『糖果』
    ，她說已在我家樓下等我，當見面後我要開大門時就發現她
    神情緊張四處張望，而這時就有五、六個她的男性朋友一起
    上樓，當進入屋內大家一起閒聊，過了不久糖果電話又響，
    又有五、六個她的男性朋友上樓，當『糖果』開門後其中一
    位綽號叫『阿全』（按即被告徐明詮）的男子，就直接手中
    握著打火機揮拳打我，接著在場所有男子就一起起動手打我
    並砸毀我屋內的東西（約三十分鐘），直到我倒地上為止，
    接著『阿全』就藉口恐嚇說我這個人說話反反覆覆，讓他沒
    時間去找其他的朋友做生意所有損失新臺幣一百二十萬叫我
    賠償，並叫我找人送錢來，當時我心裡很害怕，就說我身上
    沒那麼多錢，他見狀就要強行搜括身上的財物，我心裡很害
    怕就從我身上斜背包內拿出全部財物新臺幣十三萬元整給他
    後，『阿全』就將這新台幣十三萬元交給李信彥。當時『阿
    全』並且留下他的行動電話號碼（00000000000
    ）又撂下狠話：『你如果不高興可以到臺北市○○街找我，
    我叫『阿全』等語後，他們大夥就一起要離去又強行取走我
    置放在家裡床上的一把C02 空氣手槍及一把鎮暴槍後揚長而
    去。」等語（見九十七年度偵字第一六二五二號卷第二九頁
    ）、「（問：你於何時向丁○○借新臺幣十三萬元？有無簽
    立借據或其他相關證明？作何用途？當時該筆金錢放在何處
    ？）九十七年一月十四日丁○○先借我五萬五千元，九十七
    年一月十六日再借我七萬五千元共計十三萬元，無簽立任何
    借據，借錢是為了要搬家之用，原本都放在身上，當天（十
    六日) 就放在我攜帶斜背包內，因為租屋處所是套房不放心
    ，才帶出門。」、「（問：你於警詢中供稱新臺幣十三萬元
    係遭綽號『阿全』之男子威脅恐嚇、毆打之後你親自從你斜
    背包裡交付是否屬實? ）他毆打我之後，威脅我把身上的錢
    全部拿出來，我因害怕所以不得不拿出來給他。」、「綽號
    『阿全』之男子拿我該筆錢後與李信彥走進去化妝室內說話
    ，當時丁○○正在上廁，他們說話內容我沒聽到。」等語（
    見同上偵卷第三四至三六頁）。偵查中再證稱：「（問：九
    十七年一月十六日這天為何徐明詮等人要去你家？當時對你
    有何種行為？：當天我原本和朋友在臺北市，我忽然接到我
    女的朋友丙○○說他們已在我家樓下，我就趕回新莊市○○
    路二六八號三一六室。當時只看到杜，當我開樓下的門時，
    杜一直看後面，我就看到徐等十多人衝出來，當時約下午九
    點多左右，徐明詮、丙○○和我談之前安非他命毒品交易的
    事，要找我理論，因為前二天原本說要和他們買，去到林森
    北路丙○○那裡，但我到場驗貨之後說不要，去林森北路的
    時間是一月十四日，我去到那裡房間內只有杜，我綽號山豬
    的男性朋友（七十一年次）開車載我一人上去，我驗貨後就
    沒買了，我出房門時剛好和徐閃過，我沒打招呼就走了，十
    六日徐來說我不是本來要買嗎，我說東西和我當時在電話中
    說的不一樣，我不要了，我十四日離開林森北路後，當天徐
    及杜又趕來進到我家中正路住處，又問我為何不要，我說東
    西和電話中說的不一樣，徐說也是要我同意才行，生意沒做
    成沒關係，就離十開了。十六日他們進去我家後就直接動手
    打我，一開始進我房間只有六人，我只認識丙○○，其他五
    人都是男的我不認識，直到徐明詮從樓下上來敲我門房，我
    打開門，徐一進門就用手揮下來從我頭打下去，之後其他人
    就跟著動手，當時我房內全部有十一、十二人，徐是又帶幾
    個男的上來。」、「（問：你為何會有十三萬？）是朋友丁○○借我的，借我的時間是在被打的前幾天分二次在我家給
    我，因為房子是租的，我不敢放家裡，這十三萬是我要處理
    車禍事情及搬家等費用。」、「（問：提示指示李信彥及徐
    明詮照片，李信彥對你做什麼事？）他有動手打我。」、「
    （問：把錢拿走是誰？）徐明詮及李信彥。」等語（見九十
    七年度偵字第九三一八號卷第九三至九十五頁），本院審理
    中又證稱：「之前是丙○○打電話給我，請我幫忙她處理毒
    品的事情，當時我告訴他我人在臺北市可能晚一點回去，她
    說她人在新莊，等我快到家時我在打電話，後來我約在晚上
    九點半的時候回到我新莊中正路的家住處，我到家之前我就
    打電話給丙○○告訴她我快到了，當時她說好，當時我回家
    的時候除了我之外還有丁○○、涂棋翔。」、「我到達的時
    候她是一個人在我家門口等我，後來我用鑰匙打開門的同時
    ，旁邊突然就出來了一堆人，當時大約有七、八個人左右。
    」、「在樓下的時候，徐明詮是有跟我說我跟他們『裝肖維
    』意思就是說案發之前一個禮拜，我跟他們說要拿四分之一
    約八克三、四萬元的安非他命。之前他是說他是幫朋友要將
    這些安非他命銷出去，後來我看到這些安非他命之後我同意
    以三、四萬元的價格購買，但是後來實際交貨的時候，他拿
    的安非他命跟之前的不同，後來我就拒絕買這些安非他命，
    後來我拒絕他之後，我就回到新莊，在路上的時候，丙○○
    就一直打電話跟我談這件事情，我跟她說安非他命跟我之前
    看得不一樣，後來她就說到我家當面說，這件事情是在案發
    之前一個禮拜發生的，後來徐明詮到我家就問我為何不拿安
    非他命，我就跟說如上面說的理由，後來他的意思就是說沒
    有關係，說做生意就是一個買一個賣，需要雙方同意，後來
    她說沒有關係，之後他們就走了，之後過了一個禮拜丙○○
    打電話給我說，他們東西不夠，是否可以請我幫忙調毒品，
    當時我跟她說我人在臺北市，是否可以等我回家在說，後來
    我們才在我家門口碰面，當時徐明詮出來我就問他說你們那
    麼多人是什麼意思，他就跟我提一個禮拜之前發生的事情，
    後來我跟他說有什麼話到樓上在說，後來第一批跟我上樓的
    人我只有認識丙○○、李信彥其他人我就不認識，後來第二
    批的人是在我上去之後跟丙○○他們聊天之後過了二、三分
    鐘，另外徐明詮就帶了一些人敲門進來，後來丙○○去開門
    ，開門之後徐明詮就從我頭打下去，後來其他的人就開始打
    我，當時家裡的電燈被關掉了，後來打完之後電燈才打開，
    後來徐明詮就跟我說一個禮拜之前的事情，他說如果之前在
    我家跟我做生意的時間，拿去跟別人談生意他的損失就不會
    那麼大，然後他跟我說他今天車上帶了一公斤的安非他命來
    要跟我開價一百二十萬元，要我將這些毒品買下來，我就跟
    他說我沒有那麼多錢可以跟他買，他又在那裡罵，並叫我打
    電話，他說如果我沒有把一百二十萬元交出來，就要把我押
    走，當時我人坐在地上都沒有說話，他看我包包掉在地上就
    叫我把包包裡面的東西都拿出來，我把包包裡面的所有東西
    拿出來，其中有現金十三萬元，他們看到我拿錢出來，就把
    錢交給李信彥，他們拿到錢之後就到廁所裡面不知道做何事
    情，後來徐明詮、李信彥、丙○○他們走之後我才發現我房
    間內的一支空氣槍及一支鎮暴槍都不見了，我是有看到他們
    其中的一個人拿走的。當時丙○○還要把我手機拿走，後來
    我朋友才跟她拿回我的手機，當時徐明詮要走之前有跟我說
    如果不高興的話，可以到饒河街找他，當時她還有留下一支
    手機的號碼，但是我現在忘記了。」、「他本來說這句話的
    意思，指的錢是一百二十萬元，他說完那句話之後，看我包
    包在地上，他就跟我說叫我把包包裡面的東西都拿出來，然
    後我就拿出全部的東西，當時我是把十三萬的現金拿在手上
    ，現金後來我就交給徐明詮，這些錢徐明詮就交給李信彥，
    後來他們二個人進到廁所裡面。」、「（問：當時被取走的
    十三萬元如何來的？那些錢是丁○○從他的提款卡分二次領
    出來借給我的，我二次拿錢的時間一次是早上的六點多快七
    點的時候，這二次相差的時間只有一、二天。」、「（問：
    當時是否可以反抗不讓徐明詮拿走十三萬元？）我沒有辦法
    反抗，是因為他們人太多了，且當時我也被打，他們也圍著
    我，我記得我整個人都是坐在地上，沒有力氣可以反抗，一
    開始徐明詮有跟我說如果沒有將錢拿出來就要把我押走，他
    說這些話也使我沒有辦法反抗。」、「（問：十三萬元交給
    徐明詮的時候，是否有點數？）這些錢丁○○交給我之後我
    就沒有再動過，當時我拿現金給徐明詮的時候我沒有點數，
    徐明詮他們拿到之後進入廁所裡面是否有點數我也不知道。
    」、「（問：跟丁○○借款的時候，有沒有跟他說要做何用
    ？）一開始我跟他說我要買毒品，後來想說三月一號要去勒
    戒，後來我借到錢之後，我跟丁○○說這些錢借給我作為我
    搬家的費用，然後我就沒有將這些錢拿去買毒品。丁○○錢
    給我之後，那時候因為房子要到租了，我就想說這些錢就作
    為搬家的費用，不要再拿去買毒品。」等語。
  2.在場之人證人丁○○警詢中證稱：「於九十七年一月十六日
    下午九時三十分許，遭一名綽號『阿全』的男子帶了好幾名
    男子強行進入（臺北縣新莊市○○路二六八號三樓三一六室
    ）我朋友甲○○住家內，並以暴力的手段強行拿走我借給我
    朋友甲○○皮包內的現金新臺幣十三萬元整。」、「（問：
    該名綽號『阿全』的男子確實是以何方式與手段取走你與你
    朋友甲○○的財物現金新臺幣十三萬元？）他當時就帶了一
    些男子（十人以上），到我朋友甲○○住家時直接叫門，並
    在我朋友開門時直接就衝入我朋友住家內，然後阿全就跟他
    所帶來的一些朋友開始毆打甲○○，並用言詞恐嚇我叫我不
    要動，不然連我我也要打，後來就跟我朋友甲○○說要他把
    錢交出來，不然要再繼續打，然後我朋友甲○○就將我今天
    剛借給他的十三萬元，從皮包內拿出交給阿全，阿全就又將
    那十三萬元直接拿給他另一名一起毆打我朋友並出言恐嚇我
    們的另一名男子。」、「（問：今經警方於九十七年一月二
    十七日曾查獲一名毒品犯嫌李信彥，其所持有使用之行動電
    話號碼並與你所稱之電話號碼0000000000相同，
    再經警方調閱李信彥（六一年八月十八日生）的刑案相片與
    戶籍年籍資料，經你指認是否就是搶走你與你朋友財物之男
    子？是否就是你所稱綽號『阿全』之人？請再詳述當時情形
    ？）他確實是那幾名男子的其中一名，但他不是綽號『阿全
    』之人，而他確實也有用拳腳毆打我朋友甲○○，並且也有
    出言恐嚇我們，叫我們不要囉唆，趕快把錢交出來，不然就
    要把甲○○押走，說完後他又再毆打我朋友甲○○，到我朋
    友受不了時才把我當天借給他的十三萬元拿出來交給另一名
    綽號『阿全』的男子，而『阿全』在現場又直接把十三萬元
    拿出來交給李信彥，而當時我有跟『阿全』說那些錢是我借
    給甲○○的，請他們可以不要把錢拿走，而當時李信彥就直
    接再用言詞恐嚇我說錢還你是不可能的。」、「（問：你稱
    新臺幣十三萬元是你借給甲○○的，你是否可以提出你確實
    有領取十三萬元並借給甲○○？）我可以提出在中國信託商
    業銀行分次領取之取款證明。」等語（見同上偵卷第三八至
    四一頁）、偵查中再證稱：「我一月十四日先領六萬，當日
    就給他六萬。十六日我再領七萬五千，我當日早上先拿七萬
    元過去給他，我十六日晚上九、十時間再去找他，有一群人
    進來，我看見王把十三萬元從包包內拿出來。包包原本放在
    櫃子。」（見同上偵卷第一一九頁）、「詳細日期我不記得
    了，是在吃完晚餐後，我和阿弟仔要上嘉鴻的住處，我去找
    停車位，他們先上去，一樓出入口已有人放滅火器不讓門關
    上，樓下有三、四人，我上去時對方有一女二男，再加上樓
    下的人約有十人，女的在打電話，不久樓下有人衝進來打嘉
    鴻，在場的人只有二、三人沒出手，因為房間很窄，打完後
    ，被告對嘉鴻說今天你要把錢吐出去，因為嘉鴻害他少作一
    筆生意。嘉鴻就跪在地上，說沒有阿，當天已道歉了，還嗑
    頭和他求饒，被告說二條路讓嘉鴻走，一條是和他們走，去
    饒河夜市走一圈，他們是松山區的幫派，第二條路就是把錢
    帶走，當時嘉鴻就拿背包給被告，被告從背包內拿走十三萬
    ，我就說錢是我的要他們還我，當時坐在廁所旁的男子說不
    可能，就把我帶進廁所談，我說錢一半我要拿回來，被告說
    不可能，若錢我要拿走，人他就要帶走，對方再打嘉鴻後，
    就要離去，被告留一支手機給我，說要錢來找我。我就傳簡
    訊給被告約在我家附近的派出所，但他們也沒來。」、「（
    當時你有聽到被告和甲○○表示說他樓下車上有放一百二十
    萬的毒品，要甲○○拿出一百二十萬或找人處理？）答：有
    。我有聽到類似的話，要求甲○○要把這些毒品買斷。」、
    「（問：被告如何知道背包內有十三萬？嘉鴻錢之前是放在
    桌上，之前有一個女子進來有看到錢，後來談不愉快，就告
    訴被告甲○○有現金。」、「（問你有無曾經和被告在廁所
    談說那筆錢是你的？）有。」、「（問十三萬如何來？）這
    些錢是我從花旗銀行轉入我中國信託銀行，我再用金融卡領
    出。」等語（見九十七年度偵字第九三一八號卷第一一○、
    一一一頁），本院審理中則證稱：「有的，當時我跟甲○○
    及涂棋翔到甲○○住處的時候，我就看他們用滅火器把大門
    擋住，當天樓下有二支攝影機，後來甲○○先上樓，後來我
    停車完之後，我再跟涂棋翔一起上樓，我上樓之後，在樓上
    有我涂棋翔、甲○○、丙○○及一個綽號就阿忠的人，之後
    丙○○撥電話之後，一群人就上來，他們上來沒有說話就直
    接打甲○○，打完之後甲○○就求饒，但是對方還是不肯罷
    休，還邊說邊踹他，並問他說錢放在那裡，後來甲○○就把
    錢拿出來，那個錢是十三萬元整，這些錢是我用提款卡提出
    來的借給甲○○的，一次五萬五千元，一次是七萬五千元我
    是分二次給甲○○，當時對方拿到錢的時候，我有制止說錢
    是我的，後來他們同夥一個叫『阿忠』（本院審理中隨即改
    稱應係『阿全』之人）的人跟我在廁所有核對金額，我問他
    為何要搶這些錢，『阿忠』跟我說他是帶頭的，錢是否可以
    歸還給我，這要問李信彥。」、「( 問：給甲○○十三萬元
    的目的為何？證人答甲○○跟我說他有需要，這些錢我是借
    給他的。」、「（問：依據你的存摺提領紀錄你共提領十三
    萬五千元，你實際交給甲○○多少錢？（提示提領資料，並
    告以要旨）我實際借給甲○○十三萬元，一次是五萬五千元
    ，一次七萬五千元，我是分二筆交給甲○○。我提領十三萬
    五千元，但是實際上我交給甲○○是十三萬元，但是時間已
    經事隔二年我有點記不太清楚了。」、「他說如果不將錢交
    出來，就要將甲○○帶去饒河夜市逛一圈。當時那些人就搬
    、找後來還拿走槍，槍枝好像是那個女生告知現場的朋友，
    說要拿槍在甲○○的性器官上面打一槍，當時我是可以報警
    ，但是如果我按一一○的話，警察不知道是否可以正確找到
    我們。後來他們有留下一支手機號碼，因為李信彥被警察抓
    到的時候，警察有查到我傳給他的簡訊，後來警察才查獲本
    案。」等語。
  3.在場之人即證人涂祺翔警詢中證稱：「當天（十六）晚上，
    我先與甲○○、丁○○等三人去臺北市○○○路上的一家按
    摩店按摩，按摩完後，就由丁○○開車載我及甲○○等三人
    一起回到臺北縣新莊市○○路二六八號三樓三一六室甲○○
    的住處，但一回到臺北縣新莊市○○路二六八號樓下，便看
    見綽號『糖果』的女子跟一位男生（我不知道其年籍資料）
    等二人在該處等甲○○，甲○○一見到她們便請她們二人一
    起上樓到三樓三一六室甲○○的住處，而我跟丁○○二人先
    去停車，等停好車，上樓進入三一六室，便看見三一六室裡
    面包括甲○○已經有三個人，加上我跟丁○○共五人聊天，
    聊了一下約五分鐘左右，綽號『糖果』女子接到一通電話，
    『糖果』便說他朋友來樓下找她，便下樓去找朋友，過了一
    下子，『糖果』又回到三一六室，但身後跟了五個男生進來
    ，進來後都還沒坐下，後面進來五位當中的一位自稱『阿銓
    』的男子沒說什麼就先翻桌然後動手毆打甲○○，約打一分
    鐘後，我跟丁○○便出面阻擋，要他們有什麼事好說，『阿
    銓』向我及丁○○表示，沒我們二人的事，要我們二人不要
    管這件事，不然要一起打我跟丁○○二人。打完第一波後『
    阿銓』向甲○○表示，他在樓下的車上有放價值新台幣一百
    二十萬的毒品，要甲○○拿出新臺幣一百二十萬或馬上找人
    來處理掉這些毒品，再不然就要帶甲○○一個人去繞街，意
    思就是要把甲○○帶走，甲○○便向『阿銓』表示他不可能
    處理掉這些毒品，當時甲○○已經被打在地上不講話了，『
    阿銓』又問了一次，說甲○○耽誤他的時間，害他生意做不
    成，損失的那些錢及時間，這時甲○○沒回答，在場有一位
    男子就踹了甲○○一下，並說：『阿詮』要你回話你是不會
    回。然後甲○○又說他真的沒辦法處理，這樣對他很不公平
    ，損失要算在他身上說不過去。『阿銓』等人便一直要把甲○○押走，甲○○不願意，甲○○為了要保命，就跟『阿銓
    』說他這邊有一些錢，『阿銓』等人就在房子裡翻東翻西，
    最後由『糖果』找到了甲○○掉在地上的背包，把背包交給
    『阿銓』，『阿銓』打開背包，看見裡面有現金，就把那些
    現金拿走了，『阿銓』向甲○○問: 背包裡面有多少錢，甲○○說肯包裡面有現金新臺幣十三萬，這時丁○○把『阿銓
    』拉到房間裡的廁所裡，丁○○向『阿銓』說：這筆十三萬
    是他借給甲○○的，這樣拿走對他不公平，但是阿銓不管丁○○的說法，還是把錢拿走，接著『糖果』向甲○○說，輪
    到她跟甲○○的事情要處理，就拿著甲○○放在房問床上的
    空氣槍跟鎮暴槍，指著甲○○，並說這槍打下去很好玩，要
    不要試試看，便以鎮暴槍對著甲○○開了一槍，但是沒有擊
    發。最後阿銓就把那十三萬拿走了，而房間裡的鎮暴槍及空
    氣槍也被糖果帶來的人拿走。」、「甲○○被搶的新臺幣十
    三萬元是向丁○○借的，因為案發當天曾陪丁○○去新莊市
    市○○路甲○○住處旁邊的中國信託銀行向行員領錢，我有
    問丁○○領錢要做什麼，丁○○跟我說是要借給甲○○的，
    我在當天有親眼看見丁○○把錢拿給甲○○。」（見同上偵
    卷第四三至四七頁）、偵查中再證稱：「當時我和丁○○去
    王上址的住處，我和林先去停車，王回自己住處，我和林上
    樓去王房問時，看到不認識的三、四個人在裡面，其中有個
    女的，甲○○坐在椅子上吸毒，王要請他們用時，對方就翻
    桌，一個一個開始打王，那三、四個都有動手，不到五分鐘
    ，又來三、四個人，也加入圍毆甲○○，他們還有叫人在樓
    下把風。大約打了三、四分鐘，我聽到對方在罵甲○○『裝
    瘋子』、『在電話中很臭屁，認為自己很行』還有聽到要王
    賠償什麼損失，好像要交易毒品，後來又反悔，甲○○一直
    道歉，對方還是要把王帶走，王說他這邊有錢，徐明詮說錢
    不夠，王就回說包包裡有十三萬元，徐就從王的包包裡拿走
    金錢，包包再還給王，後來他們就走了。」等語（見同上偵
    卷第一一三、一一四頁）。本院審理中再證稱：「當時我跟
    朋友甲○○及他的一個朋友一起回去他的住處，後來過沒有
    多久，甲○○的朋友就過來找他，一開始是有二、三個人，
    後來人愈來愈多，後來甲○○根那些人的恩怨，後來甲○○
    被打，甲○○被打完之後，他的包包就被拿出來時幾萬元的
    現金，現金就被那些人拿走了，我不認識那些人。」、「當
    時甲○○坐在地上，當時他沒有辦法反抗，因為那麼多人擠
    在房間裡面。是因為甲○○會怕，因為對方樓下還有人說要
    把他帶走。」、「（問：當天是否有聽到甲○○說拿錢給對
    方是要買毒品的？）沒有，當時我是有聽到說車上有二顆，
    問甲○○有沒有辦法處理這類的話，並說甲○○晃點到人家
    。」等語。
  (二)告訴人、證人丁○○、涂祺翔，在本案審理中，雖與被告李
    信彥等人屬敵對性質，但渠等所證之內容是否屬實，證詞是
    否可採，本院分析證人歷次所證被告等之犯罪情節重要事項
    之證詞內容，並互核證人間之證詞、被告等履次之答辯內容
    及卷內查得之證據資料，基於下列理由，認上揭證人之證詞
    確屬事實，而堪採信：
  1.告訴人、證人丁○○、涂祺翔所證內容，在諸多情節上互核
    一致，且因各人在場觀察點之不同，證詞亦有互補之情形，
    列如在本件傷害、強盜案件發生之原因上，有關在現場被告
    徐明詮要求告訴人將一百二十萬元毒品消化等情節，被告等
    人出手傷害告訴人，發現置於包包內現金等過程均大致相符
    ；至於徐明詮取得十三萬元後，交予被告李信彥，並至廁所
    內所發生之事情等情節，其目的及原因，告訴人、證人丁○○及涂祺翔所證內容，過程呈現互補之情形。
  2.證人丁○○領取十三萬五千元，將其中十三萬元借予告訴人
    目的，在警詢、偵查及本院審理中，告訴人之證詞雖先後有
    要搬家、處理車禍及買毒品施用等語，互有出入，但此如果
    解為，告訴人借款之目的，確為供已購毒之本錢，則告訴人
    在警初詢時，為掩飾此情，以其他理由代之，造成數次證詞
    互有如上出入，從為以恐影響自身犯罪事實遭警查覺，而故
    意隱瞞實情觀之，自能理解。又告訴人就二次借款之金額，
    雖數次證詞互有些微出入，但此或可能係因時間久遠記憶減
    退所致，惟依卷附中國信託銀行交易明細（見九十七年度偵
    字第九三一八號卷第四九頁），證人丁○○確於案發日前一
    日及當日均有提領之紀錄，且借款之總額為十三萬元，亦互
    核均相一致，是就借款各日金額之證詞差異，不影響上揭證
    詞之可信度。
  3.就告訴人、證人丁○○等人分別證述有關丙○○取出告訴人
    之二把槍枝把玩後，交由被告李信彥、己○○分別取走之情
    節，互核一致外，並在被告李信彥臺北市○○區○○路六一
    五巷十九號四樓之一居所，查得空氣槍手一把，此有卷附搜
    索扣押筆錄、扣案物品目錄表及刑事警察局九十七年三月十
    日刑鑑字第○九七○○二一三九一號鑑定書足按。且被告己○○自承有取走鎮暴槍一把等語（見九十八年度偵緝卷第八
    四四號卷第十七頁），從上揭取走槍枝之細節比對，上揭證
    詞確屬可信。而共犯徐明詮、丙○○等，一直否認在現場曾
    見到有槍枝之事情，顯然係為圖免除刑責，而故為虛偽陳述
    。
  4.被告李信彥等人雖於警詢、偵查及本院審理中，均辯稱：在
    場並未看到十三萬元，亦無人取走告訴人之十三萬元云云，
    惟被告李信彥於偵查中供稱：「打完人後，徐因為王有買毒
    品的糾紛，徐有叫王給他錢，後來王沒有給錢，徐在場有用
    台語對王說，錢不還就要把你帶走。」等語（見九十七年度
    偵一六二五二號卷第一三九、一四○頁）、「（問：是何人
    向甲○○說不給錢就要把他押走？之後有無把甲○○押走？
    ）是徐明詮說的，之後沒有押走。」、「（問：何以未將甲○○押走？甲○○是否給付金錢？）徐說要把甲○○押走的
    時候，我還在廁所吸食毒品，後來我出廁所後就走了。」、
    「（問：徐是否取走甲○○的十三萬？）我沒有看到，因為
    我一進甲○○家就到廁所了，徐事後也沒有給我錢。」等語
    （見同上偵卷第一七二、一七三頁），核與告訴人所證徐明
    詮在毆打伊後，提出要以一百二十萬元消化毒品之事，告訴
    人以無力支付為由拒絕後，徐明詮脅迫要將人帶走，並取走
    包包內之十三萬元，再轉交予被告李信彥，此時被告李信彥
    有與丁○○在廁所內談話，證人丁○○亦證稱：在徐明詮、
    被告李信彥取走現金後，伊有找彼至廁所內，告知該筆款項
    係伊借予告訴人，並請求不要取走等情節，衡酌被告李信彥
    為圖免除強盜十三萬元之犯行，掩飾有看見徐明詮有拿十三
    萬元之情節外，就相關舉動及過程，亦有符合之處，益徵告
    訴人等所證各詞，應非虛偽。
  5.另查本院審理中，告訴人甲○○作證時證稱：「剛才在下面
    拘留室，己○○跟我說徐明詮有找己○○去作證沒有錢的事
    情，己○○有問徐明詮怎麼有錢的事情，徐明詮就跟他說錢
    是被綽號『卓仔』的人拿走的。」等語，本院質之被告己○○，其供承：「在下面的時候我確實有跟他這樣子說。」等
    語，亦顯見案發後，本院審理中，共犯徐明詮有欲勾串共犯
    圖掩飾犯行之事實，以求共犯證詞一致性，反觀告訴人指稱
    該日確實有現金存在，其提領之款項遭徐明詮等強盜之情節
    ，應非子虛。
  6.本件查獲過程，係因徐明詮留下被告李信彥所使用之手機門
    號，證人丁○○於案發後，不甘損失，遂依循所留電話傳簡
    訊予徐明詮，要求返還款項，該簡訊經警因另案查獲被告李
    信彥時，在其手機中發覺有上揭內容簡訊，再依簡訊發出人
    查知告訴人、證人丁○○等人，始發覺本案，從此一情節觀
    之，告訴人等係在被動情形下始向警方證述被告等犯罪情形
    ，並無積極構築虛偽犯罪內容，誣陷被告等人犯罪之危險，
    顯然不存在。
  (三)被告庚○○雖於本院審理中否認有傷害犯行云云，惟查被告
    庚○○於警詢中供承：「（問於九十七年一月十六日晚上九
    時三十分許，是否有與丙○○及李信彥及其他男子，至臺北
    縣新莊市○○路二六八號三樓三一六室搶被害人甲○○之現
    金新台幣十三萬元並毆傷恐嚇他？）我有和他們過去但是只
    站在甲○○家門口，所以我沒有搶他的錢也沒有毆傷恐嚇他
    ，只是去那裡助勢。」、「（問：你在九十七年一月十六日
    晚上九時三十分許是由何人連絡你到該址？共有幾人？到該
    處作何事？）是由丙○○『綽號糖果』帶頭的。我看到現場
    是五個人包括我在內。我們去找甲○○理論為丙○○出氣，
    因為丙○○對我們說遭甲○○性侵害。」等語（見九十七偵
    一六二五二號卷第二六、二七頁），偵查中雖否認有上樓毆
    打告訴人之犯行，但亦供承：「．。是徐（明詮）找我去的
    ，徐說被害人甲○○是杜之前的男朋友，分手後還打電話來
    亂，徐便叫我們去修理王，徐便找了我、杜、李信彥、其他
    人我不認識，都是徐找的．。」等語（見九十八偵緝字第八
    一○號卷二五、二六頁），在本院審理中亦供認，到場之目
    的，係依徐明詮之邀，在為告訴人騷擾丙○○之事，去修理
    告訴人等語，足見被告庚○○與徐明詮等人間，就傷害告訴
    人之犯行，事前有犯意聯絡，事中不論，在場助勢或在樓下
    把風看車，就被告李信彥、共犯徐明詮等人之傷害行為，均
    應負共犯之罪責，所辯並無解於共犯之成立，自無足免除其
    罪責。
  (四)檢察官起訴書認被告李信彥、己○○等人取走告訴人之鎮暴
    槍、空氣手槍亦係基於強盜罪之不法所有之意圖而為。按刑
    法上之強盜罪，以有為自己或第三人不法所有之意圖為構成
    要件之一，若奪取財物係基於他種目的，而非出於不法所有
    之意思者，縱其行為違法，要不成立強盜罪，此有最高法院
    二十一年上字第十八號判例、九十四年度台上字第四八九五
    號、九十五年度台上字第一一四四號判決足供參照。然查，
    被告李信彥、己○○等人對於離開告訴人住處時確實分別將
    空氣手槍、鎮暴槍持離該處，而被告李信彥案發後，並經警
    方在上址住處查扣空氣手槍一支等節，均供認不諱，亦有相
    關證據足證，此一供詞均堪信為真實，則被告二人取走槍枝
    之主觀上意圖為何？即成為是否構成強盜罪嫌之重要要件，
    被告李信彥於警詢中供稱：「（問：甲○○又稱你們七人毆
    打他同時，有人趁亂拿走他所有的CO2 空氣槍及鎮暴槍各一
    把，有無此事？）離開現場時，一起前去綽號『淑敏』（未
    查獲）的男子，在下樓時，在樓下門口綽號淑敏才把那枝C0
    2 空氣槍交給我，我一時緊張，就把那枝C02 空氣槍帶回家
    ，並放在客廳電視架下。」、偵查中則供承：「（問：有人
    拿c02 空氣槍、鎮暴槍？）都是丙○○，杜說槍是她放在王
    的家中，會放在我家是因為打完人後，就直接到我家，那時
    候徐、杜都住在我松山路的家中，就把搶放在我家。但另一
    支鎮暴槍後來誰拿走我不知道。空氣槍是丙○○拿的，我們
    回來的時候是去我的住處，那時候我住在松山路六一五巷十
    九號四樓之一，所以空氣槍才會在我那裡查獲，．．。」，
    本院審理中再供稱：「空氣槍是丙○○拿的，丙○○說槍是
    她的。」等語，被告己○○偵查中則供稱：我有看到床頭有
    二把空氣槍，我有拿其中一把，『糖果』說是她的，那一把
    漆彈槍（按應為鎮暴槍），然後我就攜回家中把玩。」等語
    ，共犯丙○○於警詢中矢口否認有看到上揭二把槍之事情，
    丙○○於案發後，於九十八年九月十日發生車禍，造成其頭
    部受創，經三軍總醫院治療後，因腦部受創，產生明顯之認
    知缺損，現行智能為輕度智能障礙，在理會判斷作用相關之
    認知能力上，亦有顯著缺損，有礙於其辨識法律程序，以及
    依其辨識而為意思表示或理解其意思表示之效果等情，有本
    院九十八年度訴字第四三三五號卷附臺北市立聯合醫院精神
    鑑定報告書一紙可按，本院無從再以詰問之方式查明，被告
    李信彥、己○○等人取得告訴人槍枝之主觀認知為何，況告
    訴人、丙○○曾經有男女朋有關係，丙○○與告訴人有一定
    之交往，對告訴人家居情形亦有相當認識，且在案發時，係
    由丙○○從告訴人之床上枕頭下取出，此經告訴人證述明確
    ，是被告李信彥、己○○等人在案發當日，如確有從丙○○
    處取得槍枝，且從丙○○處得知該等槍枝為其所有，並經同
    意下取走等情，所為在主觀上即難認有不法所有之意圖，於
    強盜罪之犯罪構成要件自有不符，此一情形亦非悖於情理，
    依罪疑唯輕原則，本院就此部分，自應為有利被告李信彥、
    己○○等人之認定，所辯此部分似全非無理由（被告李信彥
    為事實減縮、被告己○○則為不另為無罪諭知，均詳後述）
    。
  (五)綜上，被告李信彥傷害、加重強盜之犯行，被告庚○○、己○○及戊○○等上揭傷害犯行，均足堪認定，應依法論科。
二、按結夥三人以上，以脅迫至使不能抗拒，而強取他人之物之
    行為，係犯刑法強盜罪而有第三百二十一條第一項第四款之
    情形，核係犯刑法第三百三十條第一項之結夥三人以上之加
    重強盜罪。本件被告李信彥、丙○○及徐明詮結夥三人以上
    ，以強暴、脅迫至使不能抗拒，而強取他人之財物之行為，
    核被告李信彥，係犯刑法第三百三十條第一項之結夥三人以
    上之加重強盜罪、刑法第二百七十七條第一項之傷害罪；又
    被告庚○○、己○○及戊○○等僅參與傷害行為（理由參下
    項說明），核渠等所為，均係犯刑法第二百七十七條第一項
    之傷害罪。被告李信彥與徐明詮、丙○○間，就加重強盜罪
    ，有犯意聯絡與行為分擔，均為共同正犯；被告等人與上揭
    共犯，就傷害犯行，亦有犯意聯絡與行為分擔，均為共同正
    犯。被告李信彥就上揭傷害、加重強盜等犯行，其中傷害行
    為，與強盜之強暴行為同時為之，為一行為觸犯上揭二罪名
    ，為想像競合犯，應依刑法第五十五條之規定，從一重論以
    加重強盜罪。被告李信彥有如事實欄一、所載之前科，此有
    臺灣高等法院被告前案紀錄表一份在卷可稽，被告於五年以
    內，故意再犯本件最重本刑為有期徒刑以上之罪，應依刑法
    第四十七條第一項之規定，論以累犯，並加重其刑。被告李
    信彥等人取走告訴人之鎮暴槍、空氣手槍，無證據證明係基
    於為自己不法所有意圖而為，無強盜之主觀犯意，此部分所
    為於刑法加重強盜之犯罪構成要件不合，已詳如上述，就被
    告李信彥所犯強盜罪部分（起訴書載強盜十三萬元、槍枝等
    財物），為事實減縮，無庸變更法條，僅此敘明。爰審酌被
    告李信彥前有如事實欄一、所列刑案前科，有臺灣高等法院
    被告前案紀錄表在卷可參，素行非佳，竟進而施以強暴又結
    夥強盜，強取告訴人之財物，顯示惡性重大，危害社會治安
    情節重大，對所為均無悔意，自應施以相當之刑罰，以謀收
    矯治警惕及社會防衛之效；被告被告庚○○、己○○及戊○○，受共犯徐明詮等人邀約，傷害告訴人，渠等已造成告訴
    人身體心理之傷害，犯後被告己○○、戊○○均坦承犯罪，
    已有悔意，兼衡渠等知識程度等一切情狀，分別量處如主文
    所示之刑，並就被告庚○○、己○○及戊○○等人，諭知易
    科罰金之折算標準。
三、公訴意旨另略以：被告庚○○、己○○及戊○○等與被告李
    信彥、徐明詮二人，就事實欄所載之加重強盜犯行，有犯意
    聯絡及行為分擔，均係犯共同加重強盜罪嫌云云，公訴人認
    被告庚○○、己○○及戊○○有上揭加重強盜犯行，無非係
    以告訴人、證人丁○○、涂祺翔之證詞為其主要論據。訊據
    被告庚○○、己○○及戊○○等人均堅詞否認有加重強盜犯
    行，均辯稱：不知徐明詮、被告李信彥有搶告訴人之現金等
    語。按犯罪事實應依證據認定之，無證據不得認定犯罪事實
    ；不能證明被告犯罪者，應諭知無罪之判決，刑事訴訟法第
    一百五十四條第二項及第三百零一條第一項分別定有明文。
    次按認定不利於被告之事實，須依積極證據，苟積極證據不
    足為不利於被告事實之認定時，即應為有利於被告之認定，
    更不必有何有利之證據；又事實之認定，應憑證據，如未能
    發現相當證據，或證據不足以證明，自不能以推測或擬制之
    方法，以為裁判基礎。而刑事訴訟法上所謂認定犯罪事實之
    積極證據，係指適合於被告犯罪事實之認定之積極證據而言
    ，雖不以直接證據為限，間接證據亦包括在內；然而無論直
    接或間接證據，其為訴訟上之證明，須於通常一般之人均不
    致有所懷疑，而得確信其為真實之程度者，始得據為有罪之
    認定，倘其證明尚未達到此一程度，而有合理之懷疑存在時
    ，致使無從形成有罪之確信，根據「罪證有疑，利於被告」
    之證據法則，即不得遽為不利被告之認定，有最高法院三十
    年上字第八一六號、二十九年上字第三一○五號、三十年上
    字第一八三一號、四十年台上字第八十六號及七十六年台上
    字第四九八六號判例意旨參照；次按共同正犯，非僅就其自
    己實施之行為負其責任，並在犯意聯絡之範圍內對於他共同
    正犯所實施之行為，就全部犯罪結果負責任；又共犯之成立
    ，除共同實施犯罪行為者外，其就他人之行為負共犯之責者
    ，以有犯意聯絡為要件，若事前並未合謀，實施犯罪行為之
    際，又係出於行為者獨立之意思，即不負共犯之責，此有最
    高法院七十年度台上字第三五二八號、七十七年度台上字第
    一九一九號判決足供參照。經查，共犯徐明詮、丙○○約集
    被告己○○、戊○○、庚○○等人到告訴人住處之目的，固
    以為丙○○疑遭告訴人性侵事，欲教訓告訴人或與之理論等
    節，為被告等人所是認。惟到場並毆打告訴人後，徐明詮、
    丙○○及被告李信彥，強盜告訴人置放於包包內之十三萬元
    財物之強盜犯行，據告訴人指述係其與丙○○、徐明詮在本
    案前，即因欲買毒品等事有紛爭，案發當日，丙○○已知其
    包包置有現金，徐明詮在毆打後，又以有一顆毒品要賣一百
    二十萬元，並要求告訴人消化為由，對告訴人強行求償，在
    告訴人不能抗拒後，將包包內之現金十三萬元交付予徐明詮
    後，再由徐明詮取交予被告李信彥，並帶入廁所內與證人丁○○談等情節明確如上；證人丁○○在警詢、偵查中均證稱
    ：伊當時對方拿到錢時，伊有制止，並說錢是伊的，後來他
    們同夥一個叫「阿全」（原筆錄誤為阿忠，即徐明詮）之人
    ，跟伊在廁所有核對金額，伊問他為何要搶這些錢，「阿全
    」跟我說他不是帶頭的，錢是否可以歸還，要問被告李信彥
    等語，足見上揭強盜犯行，原由於徐明詮、丙○○與告訴人
    之前購毒之糾紛為起因，出言恐嚇以欲消化一顆毒品之人為
    徐明詮，強取現金之人則為徐明詮、被告李信彥，證人丁○○告知該筆款項為其所有後，徐明詮、被告李信彥二人仍執
    行強取，是此一強盜行為，已明顯超越原糾集被告己○○等
    人之傷害犯意聯絡外，且在強盜犯罪行為時，又無證據足以
    證明被告己○○等人，有參與犯意聯絡及行為分擔，故此部
    分犯罪行為，被告己○○、戊○○、庚○○等人即無需負共
    犯之責自明；至於檢察官起訴書認被告己○○等人取走告訴
    人鎮暴槍亦係基於強盜罪之不法所有之意圖而為，此部分引
    用上揭貳、一、(四)之內容，亦無法證明被告己○○取走時，
    主觀上有不法所有之意圖，所為於強盜罪之犯罪構成要件均
    有不合，綜上所述，公訴人所引資為認定被告己○○、戊○○、庚○○共同涉犯上揭加重強盜罪之證據，尚不足以認定
    被告等確有為本案犯行，此外，復查無其他積極證據可資證
    明被告等有何公訴人所指之加重強盜犯行，依上開項說明，
    不能證明被告犯罪，原應為無罪判決之諭知，惟公訴檢察官
    認此部分與上揭有罪事實，有裁判上一罪之想像競合犯之關
    係，爰不另為無罪判決之諭知。
據上論斷，應依刑事訴訟法第二百九十九條第一項前段，刑法第
二十八條、第二百七十七條第一項、第三百三十條第一項、第四
十七條第一項、第五十五條、第四十一條第一項，刑法施行法第
一條之一，判決如主文。
本案經檢察官黃怡華到庭執行職務。
中    華    民    國    99    年    6     月    4     日
                    臺灣板橋地方法院刑事第十六庭
                           審判長法  官  王綽光
                                 法  官  陳正昇
                                 法  官  洪珮婷
以上正本證明與原本無異
如不服本判決應於收受送達後十日內向本院提出上訴書狀，並應
敘述上訴理由; 其未敘述上訴理由者，應於上訴期間屆滿後二十
日內向本院補提理由書（均需按他造當事人之人數附繕本，切勿
逕送上級法院）
                                 書記官  許清秋
中    華    民    國    99    年    6     月    10    日
附錄本案論罪科刑法條全文：
中華民國刑法第277 條第1 項
傷害人之身體或健康者，處3年以下有期徒刑、拘役或1千元以下
罰金。
中華民國刑法第330 條第1 項
犯強盜罪而有第321條第1項各款情形之一者，處7年以上有期徒
刑。

司法院資訊處製作；財團法人民間司法改革基金會備份。
